【裁判字號】    89,訴,17
【裁判日期】    891011
【裁判案由】    妨害公務等
【裁判全文】
福建金門地方法院刑事判決                            八十九年度訴字第一七號
    公  訴  人  福建金門地方法院檢察署檢察官
    被      告  甲○○
右列被告因妨害公務等案件，經檢察官提起公訴 (八十九年度偵字第一八八號)，本
院判決如左：
    主  文
甲○○無故侵入他人住宅，累犯，處拘役參拾日，如易科罰金，以參佰元折算壹日；
又損壞他人之衣物，足以生損害於他人，累犯，處拘役參拾日，如易科罰金，以參佰
元折算壹日；又損壞公務員職務上掌管之物品，累犯，處有期徒刑參月；又於公務員
依法執行職務時，當場侮辱，累犯，處拘役貳拾日，如易科罰金，以參佰元折算壹日
；應執行有期徒刑參月，拘役柒拾日，拘役如易科罰金，以參佰元折算壹日。
    事  實
一、甲○○於民國（下同）八十二年十二月十二日曾因違反麻醉藥品管理條例案件經
    臺灣高等法院花蓮分院判處有期徒刑六月確定，並於八十五年七月八日易科罰金
    執行完畢，仍不知悔悟，明知其酗酒後易於鬧事甚而犯罪，竟時而酗酒，乃未經
    允許，於八十九年六月十三日晚間，無故侵入金門縣金寧鄉頂堡七十四號乙○○
    租住之住宅，並暫居該處。又於八十九年六月十六日中午至翌日中午間，乃將乙
    ○○所有掛於宅內之衣服三套、襪子四雙連同自己之衣物一併燒燬，足以生損害
    於乙○○。嗣因乙○○於八十九年六月十九日下午返回該宅發現上開情事而報警
    偵辦。
二、甲○○又於八十九年六月十九日下午在金門縣金寧鄉盤山村金西戲院前，因酗酒
    鬧事，當警員據報於當日下午四時二十分許前往將之帶回金門縣警察局金寧警察
    所，且為防止其繼續鬧事而在該所留置室內以腳鐐、安全帽施以戒護時，竟將上
    開公務員職務上掌管之腳鐐、安全帽等物品損壞而致令不堪用；隨而當警員蔡志
    鴻、周金平進入該留置室內欲將其帶出以免其繼續自傷時，乃另行起意而以台語
    「幹你娘」、「你娘雞掰」等穢語，當場侮辱正依法進入執行職務之警員。
三、案經乙○○告訴並由金門縣警察局移送福建金門地方法院檢察署檢察官偵查起訴
    。
    理  由
一、右開事實業據證人乙○○、翁明文、丙○○分別於警訊、偵查及本院中證述綦詳
    ，並有照片、金寧警察所職務報告書附卷可稽，訊據被告甲○○對於上揭侵入他
    人住宅、毀損公務上掌管之物品、侮辱公務員等罪行均坦承不諱，雖仍矢口否認
    有毀損乙○○衣物之事實，然被告既承認上開時間有暫居乙○○住處，且證人翁
    明文於警訊中已證稱伊於八十九年六月十六日十一時許發現被告在該住處，並向
    伊承認有在該處亂丟東西，隔天中午十一時許伊又至該處，發現屋內有被火燒的
    現象，並於偵查中補證稱伊所看到被火燒的是乙○○的衣物。被告既不否認該時
    間內有住在上開處所，且事後伊也發現確有衣物被燒之情形；再由被告於酗酒後
    總會鬧事毀物，酒醒後又渾然不知等情以觀，自不因被告否認而影響該事實之認
    定。是被告罪證已臻明確，其犯行足堪認定。
二、核被告所為，係犯刑法第三百零六條第一項之無故侵入住宅罪、第三百五十四條
    之毀損罪、第一百三十八條之毀損公務上掌管之物品罪、第一百四十條第一項之
    侮辱公務員罪；又查被告於八十二年十二月十二日曾因違反麻醉藥品管理條例案
    件經臺灣高等法院花蓮分院判處有期徒刑六月確定，並於八十五年七月八日易科
    罰金執行完畢，此有本院被告全國前案紀錄表附卷可稽，竟於五年內再犯上開有
    期徒刑以上之罪，均應依累犯之規定加重其刑。被告所犯四罪，犯意各別，罪名
    互殊，應予分論併罰。再由被告於警訊中自承伊於八十九年六月十五日晚上即因
    酒醉鬧事，且酒醒之後才知毀損他人桌椅（翁明文之舅舅所有，此部分未經告訴
    ）以觀，被告顯明知其酒品不良，酗酒後即會鬧事，甚而犯罪，竟仍不自制且不
    惜犯之，自有藉酒犯罪之不確定故意，要不因其酗酒後之精神狀況而影響其罪責
    。爰審酌其品行、智識程度、犯罪之手段、所生之損害及犯罪後之態度等一切情
    狀，分別量處如主文所示之刑，並定其應執行之刑及諭知易科罰金之折算標準，
    以資懲警。
據上論斷，應依刑事訴訟法第二百九十九條第一項前段、刑法第三百零六條第一項、
第三百五十四條、第一百三十八條、第一百四十條第一項、第四十七條、第五十一條
第六款、第四十一條、罰金罰鍰提高標準條例第一條前段、第二條，判決如主文。
本案經檢察官謝道明到庭執行職務。
中    華    民    國      八十九        年    十     月      十一      日
                                  福建金門地方法院刑事庭
                                          法  官  王 增 瑜
右正本證明與原本無異。
如不服本判決，應於判決送達後十日內，向本院提出上訴狀。
                                            書記官 楊  靜 秋
中    華    民    國      八十九      年      十      月      十一     日
附錄法條：
刑法第三百零六條第一項：
無故侵入他人住宅、建築物或附連圍繞之土地或船艦者，處一年以下有期徒刑、拘役
或三百元以下罰金。
刑法第三百五十四條：
毀棄、損壞前二條以外之他人之物，或致令不堪用，足以生損害於公眾或他人者，處
二年以下有期徒刑、拘役或五百元以下罰金。
刑法第一百三十八條：
毀棄、損壞或隱匿公務員職務上掌管或委託第三人掌管之文書、圖畫、物品，或致令
不堪用者，處五年以下有期徒刑。
第一百四十條第一項：
於公務員依法執行職務時，當場侮辱，或對於其依法執行之職務公然侮辱者，處六月
以下有期徒刑、拘役或一百元以下罰金。


司法院資訊處製作；財團法人民間司法改革基金會備份。
